# Salvador Arrazola

# Software Developer

# **PERFIL**

¡Hola! Mi nombre es Salvador, soy un desarrollador de software con más de 10 años de experiencia en el análisis y desarrollo de aplicaciones de escritorio y web, principalmente con Java y React. Tengo experiencia en el diseño y la creación de bases de datos relacionales y no relacionales, desarrollando y dando soporte a aplicaciones monolíticas, orientadas a eventos y microservicios, así como aplicaciones basadas en la nube.

Me gusta trabajar en entornos con metodologías ágiles, disfruto del trabajo en equipo, compartir conocimientos, resolver problemas e innovar. Me fascina el ciclo de desarrollo de software y disfruto mucho de la interacción con el cliente, desde el planteamiento del problema y los requisitos hasta la liberación del sistema o sus actualizaciones. Tengo experiencia trabajando con equipos distribuidos a nivel mundial. Mi nivel de inglés es suficiente y hablo un poco de francés.

# **COMPETENCIAS CLAVE**

Desarrollador Backend - Java | Desarrollador Fullstack - Java & React | Analista de Sistemas | Arquitecto de Bases de Datos | Computación en la Nube

# **EXPERIENCIA PROFESIONAL**

# Desarrollador Fullstack - Java & React

2020 - 2022 | IBM

- Como parte del equipo de desarrollo y soporte para el área de Global Accounting, participe en el soporte y mejora de las aplicaciones de contabilidad integradas en la plataforma global de soporte para vendedores de IBM, llamada Engage Support.
- Estas aplicaciones estaban desarrolladas usando arquitecturas basadas en eventos y microservicios, así como React, Java Spring (Java 8) y bases de datos relacionales y no relacionales y eran desplegadas en la nube de OpenShift mediante pipelines DevSecOps.
- Durante la separación del negocio de networking de IBM para formar la nueva empresa Kyndryl en 2020, participe en la clonación, pruebas y entrenamiento para la duplicación de las aplicaciones de Global Accounting en la plataforma Engage Support.
- Trabaje en un entorno Agile, enfocado a la satisfacción del cliente y la mejora continua.

#### Socio Emprendedor

# 2017 - 2019 | Autónomo

- Inicie varios negocios familiares: recarga de agua embotellada, tienda de productos de limpieza y asesoría inmobiliaria independiente.
- Como parte de esta experiencia, mejoré mucho mis habilidades blandas: gestión del tiempo, mantenerse enfocado, relación y negociación con el cliente, discurso de ventas, comunicación efectiva, entre otras.
- También pude aplicar mis conocimientos de TI y desarrollo de software para mejorar la eficiencia en cada uno de estos negocios.

#### Analista de Sistemas & Desarrollador - VBA

# 2014 - 2016 | HP & HPE

- Lideré el proceso de división y clonación para duplicar las aplicaciones de mi departamento durante la división de HP en 2015.
- Mejoré e implementé algunas automatizaciones para los procesos de logística y cadena de suministros.
- Fui responsable de administrar servidores virtuales Windows, bases de datos MSQL Server y servicios web IIS.
- Desarrollé y di soporte a una aplicación de presupuestos y gastos de viaje para el equipo de Global Logistics a nivel mundial.
- Automatice algunos procesos de uso cotidiano: repositorios de datos, macros de Excel y SAP, alertas por correo electrónico, informes, entre otros.
- Mantuve y mejoré una aplicación de ajustes de inventario para el Almacén de HPE en Guadalajara.
- Desarrollé y di soporte a un sistema de seguimiento de embarques para el Programa ELF (Embedded Logistics Freight) a nivel global.

Guadalajara, México

salvador.arrazola@gmail.com

in ()

salvador-arrazola salvador-arrazola

# **EDUCACIÓN**

# Ingeniería en Computación | Titulo

2003 – 2007 | Universidad de Guadalajara

Orientación de Software de Sistemas.

# Web Development | Sun Microsystems Cert.

2006 | Universidad de Guadalajara

 Web Component Development with Servlets & JSP Technologies.

English | ISE 1 - Trinity College Certification 2006 - 2007 | Proulex

# Java Certification | SCJP 5.0 Certification

2010 | Sun Microsystems

 Sun Microsystems Certified Programmer for the Java 2 Platform SE 5.0.

#### Desarrollo Web

2011 | Proulex Computing

 Capacitación en programación para Internet (PHP, Java EE, Ruby).

# Web Development | IBM Training & Badges 2020 - 2022 | IBM

 Carbon Design System with React, Security and Privacy by Design Foundations, Agile Explorer, Cognitive Practitioner, Docker Essentials, Enterprise Design Thinking Practitioner.

# HABILIDADES TÉCNICAS

- DevSecOps
- Control de Versiones
- Coding Proficiency
- Clean Code & SOLID
- Unit Test & TDD
- Java 8 & Java Spring
- Apache Kafka
- JavaScript, HTML5 & CSS3
- React
- IBM Carbon System Design

- BDs Relacionales & No Relacionales
- Cloud Computing
- Kubernetes
- Red Hat OpenShift
- Macros en Excel
- Visual Basic
- C# & .Net
- Macros en SAP
- Administración de Windows Server

# Desarrollador Contratista en HP - VBA

# 2013 - 2014 | Sinergia

- Fui responsable de dar soporte y mejorar las siguientes herramientas basadas en Microsoft VBA:
  - + NPI Tracker: Permite a los usuarios realizar un seguimiento del estado de las tareas para el proceso de introducción de nuevos productos, para las regiones de América Latina y América del Norte.
  - + Description Maker: Genera descripciones de productos de acuerdo con las reglas de nomenclatura oficiales de HP, para alimentar diferentes sistemas comerciales.
  - + UID Tracker: Permite a los usuarios realizar un seguimiento del estado de las tareas para el lanzamiento de productos CTO (Configure To Order) en América Latina y Brasil.

# Desarrollador ERP - VBA & Java

# 2007 - 2012 | Pixvs - Universidad de Guadalajara

- Implementé y di soporte al sistema Intuitive ERP en algunas empresas de manufactura regionales, utilizando Microsoft VBA, .NET y MSQL Server.
- Generé un modelo de desarrollo para crear una aplicación ERP de escritorio basado en Java y SQL, llamado Pixvs.
- Lideré un equipo para el desarrollo, implementación, soporte y personalización de Pixvs ERP en negocios del Corporativo de Empresas de la Universidad de Guadalajara (Proulex, Leones Negros, Gasolineras, Auditorio Telmex, FIL).
- Desarrollé y di soporte a un sistema de administración (SIARH) para la Coordinación de Recursos Humanos de la Universidad de Guadalajara. Este sistema estaba basado en Pixvs ERP.

#### Instructor de Programación Independiente

# 2007 - 2011 | Universidad de Guadalajara

 Participé como instructor independiente de lenguajes de programación como Java SE, Java EE, Java ME, JavaScript, Ajax, PHP y C, en la Unidad de Capacitación a Usuarios de la Coordinación de Sistemas de Información.

#### Becario de Desarrollo de Software

# 2006 - 2007 | Universidad de Guadalajara

- Becario de N1 Grid Engine: Fui auxiliar en la gestión de clústeres de computadoras en el Centro de Computo de Alto Rendimiento.
- Becario de Tecnologías Java: Participé como desarrollador en el Centro de Estudios e Investigación del Comportamiento, programando experimentos utilizando Med State Notation (un lenguaje de programación de estados de la empresa Med Associates). Creé una aplicación web utilizando PHP para publicar medios digitales para investigadores del Centro Académico de Ciencias Económicas y Administrativas.

#### Auxiliar de Sistemas

# 2000 - 2002 | Walmart Supercenter

 Participé en la configuración y mantenimiento de equipos de cómputo, generación de informes de ventas, compras e inventarios y administración de los sistemas de mercadería de la tienda.

#### HABILIDADES BLANDAS

- Principios & Ceremonias Agile
- ComunicaciónEfectiva
- Trabajo en Equipo
- Creyente del Feedback
- AutodidactaConstante
- Proactivo

- Mantenerse
   Enfocado y Manejo
   del Tiempo
- del Tiempo

  Pensamiento
  Lógico y Critico
- Empatía
- Tomador de Decisiones
- Solucionador de Problemas

#### **HERRAMIENTAS**

- Jira & Trello
- Mural & Draw.io
- Office
- Travis, UCD, New Relic & Sonarqube
- GitHub
- Docker

- VS Code, IntelliJ & Netbeans
- DBeaver
- MSQL & MySQL
- IBM Cloudant
- PostgreSQL

#### **PASATIEMPOS**

- Series de Anime
- Novelas, películas y series de Sci-Fi
- Videojuegos
- Leer